ACORDAO-COMPLETO-2358459

ACÓRDÃO DE RELAÇÃO

ACÓRDÃO DE RELAÇÃO 5185/2019 ATA 24/2019 - SEGUNDA CÂMARA

Acórdão 5185/2019-TCU-Segunda Câmara
	Os Ministros do Tribunal de Contas da União ACORDAM, por unanimidade, com fundamento nos arts. 1º, inciso V, e 39, inciso I, da Lei 8.443/1992, c/c os arts. 1º, inciso VIII, 143, inciso II, 259, inciso I, e 260, § 5º, do Regimento Interno/TCU e no art. 7º, inciso II, da Resolução/TCU 206/2007, em considerar prejudicada a apreciação do mérito dos atos de admissão de pessoal a seguir relacionados, por perda de objeto, tendo em vista o exaurimento dos seus efeitos financeiros antes do respectivo processamento por esta Corte, em razão do desligamento do cargo a que se refere o ato, de acordo com os pareceres emitidos nos autos:
1. Processo TC-Processo 011.205/2019-9 (ATOS DE ADMISSÃO) 
	1.1. Interessados: Adriano Carvalho Merched (XXX.684.222-XX) ; Alehandro Francisco Sebim (XXX.116.272-XX) ; Alfredo Justiniano Paes (XXX.097.332-XX) ; Antônio Carlos da Silva Albuquerque (XXX.892.102-XX) ; Bruno Roque (XXX.851.042-XX) ; Claudinei da Rocha Correia (XXX.465.582-XX) ; Cleiton Isaac de Souza (XXX.700.602-XX) ; Daiane Pereira da Silva (XXX.718.772-XX) ; Dhenilton Manthay (XXX.511.012-XX) ; Disney dos Santos Nunes (XXX.812.892-XX) ; Edilane Saraiva de Souza Brandão (XXX.150.782-XX) ; Edivaldo Vieira (XXX.905.882-XX) ; Edson Rodrigues do Carmo (XXX.282.962-XX) ; Elisandra de Morais (XXX.532.872-XX) ; Elton Aragao Braga (XXX.767.872-XX) ; Everton Anderson de Souza (XXX.071.236-XX) ; Fabiana Aparecida Lopes (XXX.290.232-XX) ; Fabio Figueiredo de Abreu (XXX.625.672-XX) ; Fabricio Cunha Celante (XXX.052.242-XX) ; Felipe Ribeiro Justo (XXX.149.322-XX) 
	1.2. Órgão/Entidade: Diretoria Regional da Empresa Brasileira de Correios e Telégrafos em Rondônia – DR/ECT/RO.
	1.3. Relator: Ministro-Substituto Marcos Bemquerer Costa.
	1.4. Representante do Ministério Público: Procurador Júlio Marcelo de Oliveira.
	1.5. Unidade Técnica: Secretaria de Fiscalização de Pessoal (Sefip) .
	1.6. Representação legal: não há.
	1.7. Determinações/Recomendações/Orientações: não há.

Segunda Câmara

Diretoria Regional da Empresa Brasileira de Correios e Telégrafos em Rondônia - DR/ECT/RO.

Adriano Carvalho Merched (XXX.684.222-XX); Alehandro Francisco Sebim (XXX.116.272-XX); Alfredo Justiniano Paes (XXX.097.332-XX); Antônio Carlos da Silva Albuquerque (XXX.892.102-XX); Bruno Roque (XXX.851.042-XX); Claudinei da Rocha Correia (XXX.465.582-XX); Cleiton Isaac de Souza (XXX.700.602-XX); Daiane Pereira da Silva (XXX.718.772-XX); Dhenilton Manthay (XXX.511.012-XX); Disney dos Santos Nunes (XXX.812.892-XX); Edilane Saraiva de Souza Brandão (XXX.150.782-XX); Edivaldo Vieira (XXX.905.882-XX); Edson Rodrigues do Carmo (XXX.282.962-XX); Elisandra de Morais (XXX.532.872-XX); Elton Aragao Braga (XXX.767.872-XX); Everton Anderson de Souza (XXX.071.236-XX); Fabiana Aparecida Lopes (XXX.290.232-XX); Fabio Figueiredo de Abreu (XXX.625.672-XX); Fabricio Cunha Celante (XXX.052.242-XX); Felipe Ribeiro Justo (XXX.149.322-XX)

MARCOS BEMQUERER

não há.

Procurador Júlio Marcelo de Oliveira.

ATOS DE ADMISSÃO (ADS)

Secretaria de Fiscalização de Pessoal (Sefip).